臺灣基隆地方法院刑事判決
111年度易字第144號
公  訴  人  臺灣基隆地方檢察署檢察官
被      告  張睿豐



上列被告因公然侮辱案件，經檢察官提起公訴（110年度偵字第7
352號），本院判決如下：
    主  文
本件公訴不受理。
    理  由
一、公訴意旨如起訴書所載 （如附件） 。
二、按告訴乃論之罪，告訴人於第一審辯論終結前得撤回其告訴
    ，又告訴經撤回者，應諭知不受理之判決，刑事訴訟法第23
    8條第1項、第303條第3款分別定有明文。
三、查本件告訴人高子峻告訴被告張睿豐公然侮辱案件，起訴書
    認係觸犯刑法第309條第1項之公然侮辱罪，依同法第314條
    之規定，須告訴乃論。茲據告訴人當庭撤回告訴，有本院訊
    問筆錄、撤回告訴聲請狀1份在卷可稽（本院卷第24至25頁
    ），依照首開說明，本件爰不經言詞辯論，逕為諭知不受理
    之判決。
據上論斷，應依刑事訴訟法第303條第3款、第307條判決如主文
。
中　　華　　民　　國　　111 　年　　4 　　月　　18　　日
                  刑事第四庭    法　官　齊  潔
以上正本證明與原本無異。
如不服本判決應於收受送達後20日內向本院提出上訴書狀，並應
敘述具體理由；其未敘述上訴理由者，應於上訴期間屆滿後20日
內向本院補提理由書(均須按他造當事人之人數附繕本)「切勿逕
送上級法院」。
中　　華　　民　　國　　111 　年　　4 　　月　　18　　日
                                書記官  劉珍珍　　　　　
附錄論罪法條：　　　　　　　　　
中華民國刑法第309條
公然侮辱人者，處拘役或 9 千元以下罰金。
以強暴犯前項之罪者，處 1 年以下有期徒刑、拘役或 1 萬 5
千元以下罰金。
附件：
臺灣基隆地方檢察署檢察官起訴書
                                     110年度偵字第7352號
　　被　　　告　張睿豐　男　54歲（民國00年0月0日生）
　　　　　　　　　　　　住基隆市○○區○○路000巷0弄00號
　　　　　　　　　　　　　2樓
　　　　　　　　　　　　居基隆市○○區○○路00巷0號1樓
　　　　　　　　　　　　國民身分證統一編號：Z000000000號
上列被告因妨害名譽案件，已經偵查終結，認應提起公訴，茲將
犯罪事實及證據並所犯法條分敘如下：
　　　　犯罪事實
一、張睿豐於民國110年10月6日13時許，在基隆市○○區○○路000
    號之土地銀行正濱分行，因不滿承辦其匯款業務之銀行櫃檯
    人員高子峻，認其所書寫之匯款單字跡潦草無法辨識，竟基
    於公然侮辱之犯意，在不特定人均得共見共聞之前揭銀行大
    廳內，對高子峻辱稱：「新懶叫、王八羔子、神經病、你在
    靠北靠北三小」等語，足以貶損高子峻之人格及社會評價。
二、案經高子峻訴由基隆市警察局第二分局報告偵辦。
　　　　證據並所犯法條
一、證據清單及待證事實：
編號 證據名稱 待證事實 1 被告張睿豐於警詢及偵查中之供述。 對上開客觀事實坦承不諱，惟辯稱：伊是在已經離開櫃檯時抒發情緒說的，並非針對告訴人云云。 2 證人即告訴人高子峻於警詢及偵查中之證述。 全部犯罪事實。 3 監視錄影畫面翻拍照片10張、現場錄音錄影光碟1片、錄音譯文及檢察官勘驗筆錄各1份。 證明被告於前揭犯罪事實欄所載時地與告訴人發生爭執，被告係站在告訴人前方辱罵「新懶叫、王八羔子、神經病、你在靠北靠北三小」等語之事實，依上開對話內容，本件侮辱言詞係在被告指責告訴人過程中為之，顯係針對告訴人所為，而非單純抒發情緒。 
二、核被告所為，係犯刑法第309條第1項之公然侮辱罪嫌。
三、至告訴暨報告意旨認被告有對告訴人稱：「我會再來找你、
    要去投訴你、要找議員」等語，係基於恐嚇危害安全之犯意
    為之，且造成告訴人生命、身體安全之危害，另涉犯刑法第
    305條之恐嚇危害安全罪嫌。經查，審酌上開現場錄音譯文
    內容，並未見被告有口出「我會再來找你、要去投訴你、要
    找議員」等言語，且縱認被告有對告訴人說過上開話語，細
    繹上開文字內容，並未具體明確提及將如何以不法之方式加
    害告訴人及其家人生命、身體、自由、名譽、財產之情狀，
    已難認屬惡害之通知，而與恐嚇危安罪之構成要件有間，惟
    此部分若成立犯罪，因與前揭起訴部分有想像競合犯之裁判
    上一罪關係，應為起訴之效力所及，爰不另為不起訴處分，
    附此敘明。
四、依刑事訴訟法第251條第1項提起公訴。
　　此　致
臺灣基隆地方法院
中　　華　　民　　國　 111　　年　　2 　　月　　21　　日
　　　　　　　　　　　　　　　檢  察  官　陳虹如
本件正本證明與原本無異
中　　華　　民　　國　 111　　年　　3 　　月　　7 　　日
　　　　　　　　　　　　　　　書  記  官  陳志安
附錄本案所犯法條全文
中華民國刑法第309條
公然侮辱人者，處拘役或 9 千元以下罰金。
以強暴犯前項之罪者，處 1 年以下有期徒刑、拘役或 1 萬 5
千元以下罰金。